Inventaris van het Archief van het Bevolkingsregister
Stadsarchief Amsterdam
- Bevolkingsregister: Bijzondere Registers N.B. Zie voor de Bijzondere Registers over de periode 1864-1875 ook inventarisnummers 1423-1429, 5
  - 'Gestichten'. Registers betreffende de registratie van de bewoners van de Gestichten tussen 1897 en 1934, ca. 1897 - 1934; 2540-2574; 34 delen
    - Nr. 7, 2546
    - Nr. 8, 2547
    - Nr. 9, 2548
    - Nr. 10, 2550
    - Nr. 11, 2551
    - Nr. 12, 2552
    - Nr. 13, 2553
    - Nr. 14, 2554
    - Nr. 15, 2555
    - Nr. 16, 2556
    - Nr. 17, 2557
    - Nr. 18, 2558
    - Nr. 19, 2559
    - Nr. 20, 2560
    - Nr. 21, 2561
    - Nr. 22, 2562
    - Nr. 23, 2563
    - Nr. 24, 2564
    - Nr. 25, 2565
    - Nr. 26, 2566
    - Nr. 27, 2567
    - Nr. 28, 2568
    - Nr. 29, 2569
    - Nr. 30, 2570
    - Nr. 31, 2571
    - Nr. 32, 2572
    - Nr. 33, 2573
    - Nr. 34, 2574
  - 'Brandweerregister'. Register betreffende de registratie van de bewoners van de brandweerkazernes tussen 1875 en 1901, ca. 1875 - 1901; 2575; 1 deel
  - 'Ketenregisters'. Registers betreffende de registratie van onder andere woonwagenbewoners tussen 1874 en 1901, ca. 1874 - 1901; 2576-2578; 3 delen
    - Fol. 1-241, 1874 - 1888; 2576
    - Fol. 242-494, 1874 - 1888; 2577
    - 1880 - 1923, 2578
  - 'Logementregisters'. Registers betreffende de registratie van personen die geen vast adres hebben maar wel als ingezetene worden beschouwd, ca. 1870 - 1923; 2579-2580; 2 delen
    - Tussen 1870 en 1895, ca. 1870 - 1895; 2579
    - Tussen 1895 en 1923, alfabetisch ingeschreven op de eerste letter van de achternaam, ca. 1895 - 1923; 2580
  - 'Schippersregister'. Registers betreffende de registratie van de bewoners van schepen tussen 1874 en 1896, ca. 1874 - 1896; 2581-2583; 3 delen
    - 'S.R.1', 2581
    - 'S.R. 2', 2582
    - 'S.R. 3', 2583
  - Persoonsnamenindex op de schippersregister 1-3 (inv.nrs. 2581-2583)., 2588; 1 deel
  - 'Schippersregister'. Registers betreffende de registratie van de bewoners van schepen tussen 1897 en 1923 N.B. Alfabetisch geordend op eerste letter van de achternaam, ca. 1897 - 1923; 2584-2587; 4 delen
    - Nr. 1, A-G, 2584
    - Nr. 2, H-K, 2585
    - Nr. 3, L-Sch, 2586
    - Nr. 4, Se-Z, 2587
  - 'Inrichtingen'. Registers betreffende de registratie van de bewoners van de inrichtingen tussen 1900 en 1952, ca. 1900 - 1952; 2589-2611; 23 delen
    - Nr. 1, 2589
    - Nr. 2, 2590
    - Nr. 3, 2591
    - Nr. 4, 2592
    - Nr. 5, 2593
    - Nr. 6, 2594
    - Nr. 7, 2595
    - Nr. 8, 2596
    - Nr. 9, 2597
      Openbaar vanaf 2029
    - Nr. 10, 2598
    - Nr. 11, 2599
    - Nr. 12, 2600
    - Nr. 13, 2601
    - Nr. 14, 2602
    - Nr. 15, 2603
    - Nr. 16, 2604
    - Nr. 17, 2605
    - Nr. 18, 2606
    - Nr. 19, 2607
    - Nr. 20, 2608
    - Nr. 21, 2609
    - Nr. 22, 2610
    - Nr. 23, 2611
  - Index op de Registers van de Inrichtingen, 2612
  - 'Registers van de Rijksgebouwen'. Registers betreffende de registratie van de bewoners van onder andere de Cavalerie Kazerne, Marinewerf en de Marechaussee Kazerne tussen 1921 en 1947, ca. 1921 - 1947; 2613-2614; 2 delen
    - Nr. 1, 2613
    - Nr. 2, 2614
  - 'Tehuis voor Arbeiders'. Register betreffende de registratie van de bewoners van het 'Tehuis voor Arbeiders' aan de Marnixstraat 284-292 tussen 1918 en 1952, ca. 1918 - 1952; 2615; 1 deel
  - 'Hofjes'. Registers betreffende de registratie van de bewoners van de Hofjes tussen de periode 1883 en 1935, ca. 1883 - 1935; 2616-2619; 4 delen
    - Nr. 1, 2616
    - Nr. 2, 2617
    - Nr. 3, 2618
    - Nr. 4, 2619